---
title: "vis-covid"
runtime: shiny
output: 
  flexdashboard::flex_dashboard:
    orientation: rows
    vertical_layout: scroll
    theme: default
---

```{r setup, include=FALSE}
library(dplyr)
library(DT)
library(flexdashboard)
library(ggplot2)
library(plotly)
library(readr)
library(scales)

theme_set(theme_minimal())
casos_col <- "#1DA584"
obitos_col <- "#9A36BB"
```

```{r}
gh_url <- "https://raw.githubusercontent.com/marcuswac/covid-br-data/master/"

covid_br <- paste0(gh_url, "covid-br-ms-country.csv") %>% 
  read_csv(col_types = cols()) %>%
  janitor::clean_names() %>%
  mutate(incidencia_100k = 100000 * casos_acumulado / populacao_tcu2019,
         mortalidade_100k = 100000 * obitos_acumulado / populacao_tcu2019,
         letalidade = obitos_acumulado / casos_acumulado)

covid_estados <- paste0(gh_url, "covid-br-ms-states.csv") %>% 
  read_csv(col_types = cols()) %>%
  janitor::clean_names() %>%
  mutate(incidencia_100k = 100000 * casos_acumulado / populacao_tcu2019,
         mortalidade_100k = 100000 * obitos_acumulado / populacao_tcu2019,
         letalidade = obitos_acumulado / casos_acumulado)

filter_covid_data <- function(localidade, last_only = FALSE) {
  if (localidade == "Brasil")
    covid_data <- covid_br
  else
    covid_data <- filter(covid_estados, estado == localidade)
  
  if (last_only)
    covid_data <- filter(covid_data, data == max(data))
  
  return(covid_data)
}
```


Dashboard
===============================

```{r data br, include=FALSE}
covid_data <- covid_br

covid_semana <- covid_data %>%
  group_by(regiao, semana_epi) %>%
  summarise(casos_acumulado = max(casos_acumulado, na.rm = TRUE),
            casos_novos = sum(casos_novos, na.rm = TRUE),
            obitos_acumulado = max(obitos_acumulado, na.rm = TRUE),
            obitos_novos = sum(obitos_novos, na.rm = TRUE))

covid_atual <- covid_data %>%
  filter(data == max(data))
```


```{r}
choices_localidade <- c("Brasil", sort(unique(covid_estados$estado)))
selectInput('localidade', label = 'Localidade:',
            choices = choices_localidade, selected = 1)
renderText({
  covid_atual <- filter_covid_data(input$localidade, last_only = TRUE)
  paste("Atualizado em: ", format(covid_atual$data, "%d/%m/%Y"))
})
```


Row
-----------------------------------------------------------------------

### Casos confirmados

```{r}
renderValueBox({
 covid_atual <- filter_covid_data(input$localidade, last_only = TRUE)
 valueBox(number(covid_atual$casos_acumulado, big.mark = ".", decimal.mark = ","),
        color = casos_col)
})
```

### Casos novos

```{r}
renderValueBox({
 covid_atual <- filter_covid_data(input$localidade, last_only = TRUE)
  valueBox(number(covid_atual$casos_novos, big.mark = ".", decimal.mark = ","),
           color = casos_col)
})
```

### Óbitos confirmados

```{r}
renderValueBox({
 covid_atual <- filter_covid_data(input$localidade, last_only = TRUE)
  valueBox(number(covid_atual$obitos_acumulado, big.mark = ".", decimal.mark = ","),
         color = obitos_col)
})
```

### Óbitos novos

```{r}
renderValueBox({
 covid_atual <- filter_covid_data(input$localidade, last_only = TRUE)
  valueBox(number(covid_atual$obitos_novos, big.mark = ".", decimal.mark = ","),
           color = obitos_col)
})
```

Row
-----------------------------------------------------------------------


### Incidência / 100 mil hab.

```{r}
renderGauge({
  covid_atual <- filter_covid_data(input$localidade, last_only = TRUE)
  incidencia <- with(covid_atual, 100000 * casos_acumulado / populacao_tcu2019)
  gauge(incidencia, min = 0, max = 100000, symbol = '', gaugeSectors(
    success = c(0, 39), warning = c(40, 79), danger = c(80, 100)
  ))
})
```

### Letalidade

```{r}
renderGauge({
  covid_atual <- filter_covid_data(input$localidade, last_only = TRUE)
  letalidade <- with(covid_atual, round(100 * obitos_acumulado / casos_acumulado,
                    digits = 1))
  gauge(letalidade, min = 0, max = 100, symbol = '%', gaugeSectors(
    success = c(0, 39), warning = c(40, 79), danger = c(80, 100)
  ))
})
```

### Mortalidade / 100 mil hab.

```{r}
renderGauge({
  covid_atual <- filter_covid_data(input$localidade, last_only = TRUE)
  mortalidade <- with(covid_atual,
                      round(100000 * obitos_acumulado / populacao_tcu2019,
                            digits = 1))
  gauge(mortalidade, min = 0, max = 100000, symbol = '', gaugeSectors(
    success = c(0, 39), warning = c(40, 79), danger = c(80, 100)
  ))
})
```

Row
-----------------------------------------------------------------------

### Casos novos de COVID-19 por data de notificação

```{r}
renderPlotly({
  covid_data <- filter_covid_data(input$localidade)
  p <- ggplot(covid_data, aes(data, casos_novos)) +
    geom_col(fill = casos_col, col = "white") +
    scale_x_date(date_breaks = "week", date_labels = "%d/%m") +
    scale_y_continuous(labels = label_number(decimal.mark = ",", big.mark = ".")) +
    labs(x = "Data da notificação", y = "Casos novos") +
    theme(axis.text.x = element_text(angle = 45, hjust = 1))
  ggplotly(p)
})
```

### Casos novos de COVID-19 por Semana Epidemiológica de notificação

```{r}
renderPlotly({
  covid_data <- filter_covid_data(input$localidade)
  p <- ggplot(covid_semana, aes(semana_epi, casos_novos)) +
    geom_col(fill = casos_col, col = "white") +
    scale_x_continuous(breaks = seq_len(max(covid_semana$semana_epi))) +
    scale_y_continuous(labels = label_number(decimal.mark = ",", big.mark = ".")) +
    labs(x = "Semana Epidemiológica", y = "Casos novos")
  ggplotly(p)
})
```

Row
-----------------------------------------------------------------------

### Casos acumulados de COVID-19 por data de notificação

```{r}
renderPlotly({
  covid_data <- filter_covid_data(input$localidade)
  p <- ggplot(covid_data, aes(data, casos_acumulado)) +
    geom_point(col = casos_col) +
    geom_line(col = casos_col) +
    geom_area(fill = casos_col, alpha = 0.05) +
    scale_x_date(date_breaks = "week", date_labels = "%d/%m") +
    scale_y_continuous(labels = label_number(decimal.mark = ",", big.mark = ".")) +
    labs(x = "Data da notificação", y = "Casos acumulados") +
    theme(axis.text.x = element_text(angle = 45, hjust = 1))
  ggplotly(p)
})
```

### Casos acumulados de COVID-19 por Semana Epidemiológica de notificação

```{r}
renderPlotly({
  covid_data <- filter_covid_data(input$localidade)
  p <- ggplot(covid_semana, aes(semana_epi, casos_acumulado)) +
    geom_point(col = casos_col) +
    geom_line(col = casos_col) +
    geom_area(fill = casos_col, alpha = 0.05) +
    scale_x_continuous(breaks = seq_len(max(covid_semana$semana_epi))) +
    scale_y_continuous(labels = label_number(decimal.mark = ",", big.mark = ".")) +
    labs(x = "Semana Epidemiológica", y = "Casos acumulados")
  ggplotly(p)
})
```


Row
-----------------------------------------------------------------------

### Óbitos novos de COVID-19 por data de notificação

```{r}
renderPlotly({
  covid_data <- filter_covid_data(input$localidade)
  p <- ggplot(covid_data, aes(data, obitos_novos)) +
    geom_col(fill = obitos_col, col = "white") +
    scale_x_date(date_breaks = "week", date_labels = "%d/%m") +
    scale_y_continuous(labels = label_number(decimal.mark = ",", big.mark = ".")) +
    labs(x = "Data da notificação", y = "Óbitos novos") +
    theme(axis.text.x = element_text(angle = 45, hjust = 1))
  ggplotly(p)
})
```

### Óbitos novos de COVID-19 por Semana Epidemiológica de notificação

```{r}
renderPlotly({
  covid_data <- filter_covid_data(input$localidade)
  p <- ggplot(covid_semana, aes(semana_epi, obitos_novos)) +
    geom_col(fill = obitos_col, col = "white") +
    scale_x_continuous(breaks = seq_len(max(covid_semana$semana_epi))) +
    scale_y_continuous(labels = label_number(decimal.mark = ",", big.mark = ".")) +
    labs(x = "Semana Epidemiológica", y = "Óbitos novos")
  ggplotly(p)
})
```

Row
-----------------------------------------------------------------------

### Óbitos acumulados de COVID-19 por data de notificação

```{r}
renderPlotly({
  covid_data <- filter_covid_data(input$localidade)
  p <- ggplot(covid_data, aes(data, obitos_acumulado)) +
    geom_point(col = obitos_col) +
    geom_line(col = obitos_col) +
    geom_area(fill = obitos_col, alpha = 0.05) +
    scale_x_date(date_breaks = "week", date_labels = "%d/%m") +
    scale_y_continuous(labels = label_number(decimal.mark = ",", big.mark = ".")) +
    labs(x = "Data da notificação", y = "Óbitos acumulados") +
    theme(axis.text.x = element_text(angle = 45, hjust = 1))
  ggplotly(p)
})
```

### Óbitos acumulados de COVID-19 por Semana Epidemiológica de notificação

```{r}
renderPlotly({
  covid_data <- filter_covid_data(input$localidade)
  p <- ggplot(covid_semana, aes(semana_epi, casos_acumulado)) +
    geom_point(col = obitos_col) +
    geom_line(col = obitos_col) +
    geom_area(fill = obitos_col, alpha = 0.05) +
    scale_x_continuous(breaks = seq_len(max(covid_semana$semana_epi))) +
    scale_y_continuous(labels = label_number(decimal.mark = ",", big.mark = ".")) +
    labs(x = "Semana Epidemiológica", y = "Óbitos acumulados")
  ggplotly(p)
})
```


Row
------------------------------------------------------

### Tabela de casos, óbitos, incidência e mortalidade

```{r}
renderDataTable({
  covid_data <- filter_covid_data(input$localidade) %>%
    arrange(desc(data)) %>%
    transmute(`Localidade` = input$localidade,
              `Data` = data,
              `Semana Epi.` = semana_epi,
              `Casos Acumulados` = casos_acumulado,
              `Casos Novos` = casos_novos,
              `Óbitos Acumulados` = obitos_acumulado,
              `Óbitos Novos` = obitos_novos,
              `Incidência / 100k` = incidencia_100k,
              `Mortalidade / 100k` = mortalidade_100k,
              `Letalidade` = letalidade)
  
  datatable(covid_data, rownames = FALSE) %>%
    formatPercentage("Letalidade", digits = 1) %>%
    formatRound(c("Incidência / 100k", "Mortalidade / 100k"),
                digits = 1, mark = "")
})
```
